# 求助陈版：少数股东被动增加股权比例

提问人：hiyoamy 时间：2020-09-14 08:05:07
甲公司有三个股东，A股东（控制地位）、B股东和C股东。
B股东对甲公司按联营企业处理，按权益法核算，在账上按26%的股权比例确认对甲公司的投资收益。
2019 年 12 月，因C股东撤资部分股本，其他股东原来出资仍不变，导致B股东对甲公司的股权比例增加到30%，那么B股东在账面上需要对以前年度确认的“投资收益”进行追溯调整吗？即按4%（30%-26%=4%）的股权比例调整以前年度确认的“投资收益”？
还是只需要 2019 年 12 月后按30%的股权比例确认甲公司的投资收益，以前年度的不追溯调整？

回答人：chenyiwei
只需要 2019 年 12 月后按30%的股权比例确认甲公司的投资收益，以前年度的不追溯调整。
另外，在股权比例变动时点（ 2019 年 12 月），B公司应比较变动前后在甲公司的净资产中所享有的份额，将该份额的变动额作为“其他权益变动”，一方面借记或贷记长期股权投资（其他权益变动），另一方面贷记或借记资本公积（其他资本公积）。